最高法院刑事判決                              八十六年度台上字第六六七三號
    上  訴  人  甲○○
右上訴人因搶奪案件，不服台灣高等法院中華民國八十六年八月二十六日第二審判決
（八十六年度上訴字第一六八五號，起訴案號：台灣板橋地方法院檢察署八十五年度
偵字第八二四一號），提起上訴，本院判決如左：
    主  文
上訴駁回。
    理  由
按刑事訴訟法第三百七十七條規定，上訴於第三審法院，非以判決違背法令為理由，
不得為之。是提起第三審上訴，應以原判決違背法令為理由，係屬法定要件。如果上
訴理由狀並未依據卷內訴訟資料，具體指摘原判決不適用何種法則或如何適用不當，
或所指摘原判決違法情事，顯與法律規定得為第三審上訴理由之違法情形，不相適合
時，均應認其上訴為違背法律上之程式，予以駁回。本件上訴人甲○○上訴意旨略稱
：被害人連秀華於警訊及第一、二審就有無報案、何時報案、報案時有無作筆錄各節
供述矛盾，且與警員洪敦仕於第一審所供連秀華報案之日期及製作筆錄之情節不符，
原判決未加調查，即遽採為認定事實之憑據，有違證據法則及經驗與論理法則，其取
捨證據、認定事實違背法令等語。惟查原判決維持第一審判決論處上訴人連續犯刑法
第三百二十五條第一項之搶奪罪刑，業已明係依被害人連秀華、徐秀萍迭於警訊及
偵審中之指述，與上訴人於警訊時自白搶奪連秀華財物為所憑之證據，並說明得心證
之理由綦詳。對於上訴人所辯，警方通知被害人等指認上訴人及製作之筆錄有瑕疵，
不足為不利上訴人之認定乙節，原判決亦依訊問被害人等及承辦警員洪敦仕之結果，
認為實際上被害人等均於被搶當晚即分別報警，經警前往現場調查並訊問被害人等、
製作筆錄，惟此項筆錄不慎遺失等情無訛，並不影響被害人等陳述遭上訴人搶奪之真
實性與上訴人犯罪事實之認定。按採證認事乃事實審法院之職權，故事實審法院就案
內所有證據，依法調查，本於所得之心證分別取捨而為事實之判斷，苟於證據法則無
所違背，即難任意指為違法；是上訴理由必須指出原審根據何項證據所為之事實認定
有違反何項證據法則，始係以判決違法為上訴理由。上訴意旨對原判決之證據上論斷
所為事實之認定，究竟違反如何之證據或經驗、論理法則，並未具體表明，已難認係
以判決違法為上訴理由；且所指被害人連秀華向警方報案、製作警訊筆錄之瑕疵，又
於原判決所為上訴人罪行之認定顯無影響，亦非適法之第三審上訴理由。本件上訴違
背法律上之程式，應予駁回。
據上論結，應依刑事訴訟法第三百九十五條前段，判決如主文。
中      華      民      國    八十六    年     十一     月     十四     日
                              最高法院刑事第二庭
                                  審判長法官  施  文  仁
                                        法官  陳  炳  煌
                                        法官  張  淳  淙
                                        法官  洪  文  章
                                        法官  林  錦  芳
      右正本證明與原本無異
                                              書  記  官
中      華      民      國    八十六    年     十一     月    二十二    日
